臺灣高等法院民事裁定　　　　　　　　　100年度抗字第623號
抗　告　人　王月雲
相　對　人　合作金庫商業銀行股份有限公司
法定代理人　劉燈城
抗告人因與相對人間聲明異議事件，對於中華民國99年11月30日
臺灣士林地方法院99年度執事聲字第116號所為裁定提起抗告，
本院裁定如下：
    主  文
抗告駁回。
抗告程序費用由抗告人負擔。
    理  由
一、按不動產所有人設定抵押權後，得將不動產讓與他人。但其
    抵押權不因此而受影響，民法第867條定有明文。次按執行
    名義為確定終局判決者，除當事人外，對於下列之人亦有效
    力：一、訴訟繫屬後為當事人之繼受人及為當事人或其繼受
    人占有請求之標的物者。二、為他人而為原告或被告者之該
    他人及訴訟繫屬後為該他人之繼受人，及為該他人或其繼受
    人占有請求之標的物者。前項規定，於第4條第1項第2款至
    第6款規定之執行名義，準用之，強制執行法第4條之2規定
    甚明。
二、經查，本件相對人以台灣士林地方法院96年度拍字第866號
    拍賣抵押物裁定（下稱系爭拍賣抵押物裁定）為執行名義，
    向法院聲請強制執行抗告人所有如附表所示之不動產（下稱
    系爭不動產），抗告人以伊與相對人間並無任何借貸關係，
    相對人僅取得對系爭不動產之前所有權人欣芮國際股份有限
    公司（下稱欣芮公司）之系爭拍賣抵押物裁定，竟持以對伊
    所有之系爭不動產強制執行，執行法院並逕以債務人稱呼伊
    ，有損伊之名譽為由，聲明異議。經原法院以裁定駁回其異
    議，抗告人不服提起抗告。惟依前揭強制執行法第4條之2之
    規定，執行名義倘為准許拍賣抵押物之裁定，對於訴訟繫屬
    後為當事人之繼受人者，亦有效力。系爭不動產原屬第三人
    馮中台所有，於95年9月21日由馮中台向相對人借款而持以
    設定新台幣（下同）2,820萬元最高限額抵押權，並經登記
    在案，嗣後馮中台於96年3月2日將系爭不動產移轉登記予欣
    芮公司，相對人本於抵押權追及效力，對系爭不動產之所有
    權人欣芮公司聲請拍賣抵押物，經原法院裁定准許後，欣芮
    公司再將系爭不動產信託登記予抗告人，則抗告人自屬系爭
    拍賣抵押物裁定之事件繫屬後為欣芮公司之繼受人，依前揭
    說明，系爭拍賣抵押物裁定對於抗告人亦有效力，故相對人
    以系爭拍賣抵押物裁定為執行名義，以抗告人為執行債務人
    ，聲請強制執行，於法無違，此與最高法院74年台抗字第
    431號判例係適用於聲請拍賣抵押物裁定時，該拍賣裁定應
    列受讓人為相對人，係屬二事。
三、至於抗告意旨另主張欣芮公司在本件拍賣中屬受害者，執行
    法院前拍賣時登載欣芮公司為債務人，亦造成該公司之信譽
    受損云云，因相對人在本件聲請拍賣抵押物執行事件中並未
    將欣芮公司列為債務人，抗告人所指洵屬無據。
四、綜上所述，原法院民事執行處司法事務官駁回抗告人之異議
    ，及原裁定駁回抗告人之聲明異議，並無違誤。抗告意旨指
    摘原裁定不當，聲明廢棄，為無理由，應予駁回。
據上論結，本件抗告為無理由，依強制執行法第30條之1、民事
訴訟法第495條之1第1項、第449條第1項、第95條、第78條，裁
定如主文。
中    華    民    國   100    年    4     月    29    日
                    民事第二十庭
                        審判長法  官  張  蘭
                              法  官  王漢章
                              法  官  黃莉雲
正本係照原本作成。
本裁定除以適用法規顯有錯誤為理由外，不得再抗告。如提起再
抗告，應於收受後10日內委任律師為代理人向本院提出再抗告狀
。並繳納再抗告費新台幣1千元。
中    華    民    國   100    年    5     月    2     日
                              書記官  魏汝萍